臺灣臺中地方法院刑事判決
111年度易字第1069號
公  訴  人  臺灣臺中地方檢察署檢察官
被      告  張清森


上列被告因竊盜案件，經檢察官提起公訴（111年度偵字第18033
號、第18599號），本院判決如下：
    主    文
張清森犯附表編號1、2「宣告刑及沒收」欄所示之罪，各處該欄
所示之刑及沒收。應執行拘役貳拾伍日，如易科罰金，以新臺幣
壹仟元折算壹日。
    犯罪事實
一、張清森意圖為自己不法所有，基於竊盜之犯意，於附表所示
    之時、地，竊取陳俊嘉、詹于瑢等人所有如附表所示之財物
    得逞。嗣經陳俊嘉、詹于瑢等人發覺遭竊，報警處理後，為
    警調閱監視器畫面而查悉上情。
二、案經詹于瑢訴由臺中市政府警察局第二分局報告臺灣臺中地
    方檢察署檢察官偵查起訴。
    理    由
一、程序部分
    按法院認為應科拘役、罰金或應諭知免刑或無罪之案件，被
    告經合法傳喚無正當理由不到庭者，得不待其陳述逕行判決
    ，刑事訴訟法第306條定有明文。本案被告張清森經合法傳
    喚，無正當理由不到庭，此有本院送達證書、公示送達證書
    、刑事報到單（見本院卷P45、P47、P55）在卷可稽，且本
    院認本案屬應科拘役之案件，依前開規定，自得不待其陳述
    ，由檢察官一造辯論而為判決。
二、證據能力
    本判決以下所引用被告以外之人於審判外之言詞或書面陳述
    ，業經本院於審理期日踐行調查證據程序，被告雖未到庭陳
    述意見，惟檢察官已當庭表示無意見，且迄至言詞辯論終結
    前未聲明異議，本院審酌該言詞或書面陳述之製作及取得，
    並無證據顯示有何違背程序規定而欠缺適當性之情事，認以
    之為證據應屬適當，且對於被告涉案之事實具有相當之關聯
    性，依刑事訴訟法第159條之5規定，認具有證據能力。又本
    案認定事實引用之卷內其餘非供述證據，並無證據證明係公
    務員違背法定程序取得，依同法第158條之4規定反面解釋，
    亦均有證據能力。
三、認定犯罪事實所憑證據及理由
    被告張清森經合法傳喚無正當理由而未到庭，並於警詢時坦
    認於上開時、地行竊，但辯稱：伊於附表編號1所示時、地
    ，只有拿雨衣，沒有印象拿鞋子，於附表編號2所示時、地
    ，則忘記拿了那些東西云云。惟查，就附表編號1之事實，
    有被害人陳俊嘉於警詢時之指訴可按(見偵18033卷P21至23)
    ，並有111年3月10日職務報告及111年2月3日路口監視器錄
    影截圖附卷可佐(見偵18033卷P15、P25至29)，且依上開路
    口監視器錄影截圖(見偵18033卷P29)，亦顯示被告確有竊得
    與球鞋相似之物，而就附表編號2之事實，則有告訴人詹于
    瑢於警詢時之指訴可按(見偵18599卷P21至23)，並有111年3
    月14日職務報告及111年2月5日路口監視器錄影截圖附卷可
    佐(見偵18599卷P15、P25至29)，且依上開路口監視器錄影
    截圖(見偵18599卷P25)，亦顯示被告確有竊得足以裝載告訴
    人所失竊之不鏽鋼保溫杯2個、雞蛋黃及雞冠2台斤、雞皮1
    台斤、彩椒3個、雞腸1台斤、水龍頭鑰匙1個、感應酒精1組
    及現金40元等物之一大包不明財物;再被告亦已坦認為附表
    編號1、2之行竊行為人，足證被告確有附表編號1、2之竊盜
    犯行，其所辯未竊取球鞋或忘記竊取何物之情，核與路口監
    視器錄影截圖之客觀事證不符，或顯係其推委卸責之詞，均
    無可採。是本案事證明確，被告上開犯行均堪予認定，應依
    法論科。
四、論罪科刑
  ㈠核被告就附表編號1、2所為，均係犯刑法第320條第1項之竊
    盜罪。其先後2次竊盜犯行，犯意各別，行為互殊，應分論
    併罰。
　㈡爰以被告之責任為基礎，審酌：1.被告率爾竊取他人之財物
    ，守法觀念淡薄，行為殊值非難。2.被告坦認行竊，但否認
    竊得附表所示部分財物之犯後態度。3.被告自陳之智識程度
    、家庭經濟狀況（見偵18033卷P17）暨其犯罪動機、素行前
    科、犯後態度、犯罪手段、所生實害情形等一切情狀，量處
    如主文所示之刑及諭知易科罰金之折算標準，並考量其先後
    2次犯行時間相近、罪質同一等情事而為整體評價，定其應
    執行刑及諭知易科罰金之折算標準，以資懲儆。
五、沒收
    按犯罪所得，屬於犯罪行為人者，沒收之，於全部或一部不
    能沒收或不宜執行沒收時，追徵其價額。刑法第38條之1第1
    項、第3項定有明文。查被告因本案犯行而竊得之附表編號1
    、2所示之物乙節，已如前述，是該等未扣案之被告行竊所
    得財物，應依上開規定，於被告各該犯行項下，宣告沒收，
    於全部或一部不能沒收或不宜執行沒收時，追徵其價額。
據上論斷，應依刑事訴訟法第299條第1項前段、第306條，刑法
第320條第1項、第41條第1項前段、第51條第6款、第38條之1第1
項、第3項、第40條之2第1項，刑法施行法第1條之1第1項，判決
如主文。
本案經檢察官蔣志祥提起公訴，檢察官林卓儀到庭執行職務。
中　　華　　民　　國　　111 　年　　9 　　月　　15　　日
                  刑事第一庭    法  官  王振佑
以上正本證明與原本無異。
如不服本判決應於收受判決後20日內向本院提出上訴書狀，並應
敘述具體理由；其未敘述上訴理由者，應於上訴期間屆滿後20日
內向本院補提理由書（均須按他造當事人之人數附繕本）「切勿
逕送上級法院」。
                                書記官  王淑燕
中　　華　　民　　國　　111 　年　　9 　　月　　15　　日
附表
編號 被害人 行竊時、地、方式及竊得財物  宣告刑及沒收  1 陳俊嘉 於111年2月3日4時25分，步行至臺中市北區健行路與五常街交岔路口，見陳俊嘉所有停放該處之車牌號碼000-000號普通重型機車置物箱未上鎖，即趨前徒手開啟該機車置物箱之坐墊，竊取陳俊嘉所有並放置於置物箱內之雨衣1件、球鞋1雙(價值新台幣【下同】共2,500元)，得手後逃離現場。  張清森犯竊盜罪，處拘役貳拾日，如易科罰金，以新臺幣壹仟元折算壹日;未扣案之犯罪所得即雨衣壹件、球鞋壹雙，沒收，於全部或一部不能沒收或不宜執行沒收時，追徵其價額。  2 詹于瑢 於111年2月5日6時13分許，步行至臺中市○區○○路000號旁，見詹于瑢所有之鹹水雞攤位上放置不鏽鋼保溫杯2個、雞蛋黃及雞冠2台斤、雞皮1台斤、彩椒3個、雞腸1台斤、水龍頭鑰匙1個、感應酒精1組及現金40元等物(價值合計2,000元)，趁無人看守之際，徒手竊取該等物品得逞，並於得手後逃離現場。  張清森犯竊盜罪，處拘役拾伍日，如易科罰金，以新臺幣壹仟元折算壹日;未扣案之犯罪所得即不鏽鋼保溫杯貳個、雞蛋黃及雞冠貳台斤、雞皮壹台斤、彩椒參個、雞腸壹台斤、水龍頭鑰匙臺個、感應酒精壹組、現金新臺幣肆拾元，沒收，於全部或一部不能沒收或不宜執行沒收時，追徵其價額。 
附錄論罪科刑法條:
刑法第320條第1項
意圖為自己或第三人不法之所有，而竊取他人之動產者，為竊盜
罪，處 5 年以下有期徒刑、拘役或 50 萬元以下罰金。